【裁判字號】    92,台上,2703
【裁判日期】    920515
【裁判案由】    違反水土保持法等罪
【裁判全文】
最高法院刑事判決                              九十二年度台上字第二七○三號
    上  訴  人  甲○○
右上訴人因違反水土保持法等罪案件，不服台灣高等法院台南分院中華民國九十二年
三月十九日第二審判決（九十二年度上訴字第二一三號，起訴案號：台灣台南地方法
院檢察署八十九年度偵字第七九七三號），提起上訴，本院判決如左：
    主  文
上訴駁回。
    理  由
按刑事訴訟法第三百七十七條規定，上訴於第三審法院，非以判決違背法令為理由，
不得為之。是提起第三審上訴，應以原判決違背法令為理由，係屬法定要件。如果上
訴理由狀並未依據卷內訴訟資料，具體指摘原判決不適用何種法則或如何適用不當，
或所指摘原判決違法情事，顯與法律規定得為第三審上訴理由之違法情形，不相適合
時，均應認其上訴為違背法律上之程式，予以駁回。本件原判決維持第一審論處上訴
人甲○○違反水土保持法第三十二條第一項及第三十三條第三項罪刑之判決，駁回其
在第二審之上訴。已詳認定犯罪事實之依據及憑以認定之理由，並對上訴人否認犯
罪之辯詞，如何不足採信，均已依據卷內資料予以指駁及說明，從形式上觀察，原判
決並無違背法令情形。按事實之認定及證據之取捨，乃屬事實審法院之職權，證人等
所為供述及合法調查所得之證據，何者為可採，事實審法院本得參酌其他相關證據為
自由之判斷，苟無違反經驗法則或論理法則，自難指為違法。原判決依憑證人即台南
縣政府水土保持課課長高崑祥、台南縣農業局水土保持課技士郭德仁、承辦人員沈正
雄於一審審理時之證述，及檢察官會同郭建志等、水土保持局人員、台南縣政府水土
保持課人員、白河地政事務所人員及東山鄉公所至現場勘驗，有會勘紀錄、照片、土
地複丈成果及水土保持局鑑驗報告等，並有土石採取計畫書影本及水土保持計畫書影
本、土石採取許可證、同意書影本附卷可稽，認定上訴人確有本件犯行，摒棄不採上
訴人所為之辯詞，其證據之取捨及證明力之判斷於法均無不合。上訴意旨所指盜採土
石之數量為何，如非犯罪之構成要素，而與犯罪同一性無關者，原審未就其詳為調查
及說明，既於判決本旨無所影響，仍不能指為違法。其餘上訴意旨未依據卷證資料，
具體指摘原判決如何違背法令，置原判決之論於不顧，並對原審採證認事之職權行
使，任意指摘，難謂已符合首揭法定上訴要件，其上訴違背法律上之程式，應予駁回
。又裁判上一罪案件之一部分，得提起第三審上訴者，其不得上訴第三審部分，依審
判不可分原則，第三審法院亦應併予審判，但以得上訴部分其上訴合法為前提。本件
得上訴之違反水土保持法部分，其上訴為不合法，本院由程序上予以駁回，對於背信
部分自無從適用審判不可分原則，併為實體上審判，此部分既屬刑事訴訟法第三百七
十六條第五款之案件，為不得上訴第三審之案件，其上訴不合法，應併駁回。
據上論結，應依刑事訴訟法第三百九十五條前段，判決如主文。
中      華      民      國    九十二    年      五      月     十五     日
                              最高法院刑事第五庭
                                  審判長法官  謝  家  鶴
                                        法官  洪  文  章
                                        法官  花  滿  堂
                                        法官  陳  世  淙
                                        法官  洪  佳  濱
      右正本證明與原本無異
                                              書  記  官
中      華      民      國    九十二    年      五      月    二十六    日
                                                                        Ｔ


司法院資訊處製作；財團法人民間司法改革基金會備份。
